【裁判字號】    95,訴,748
【裁判日期】    950630
【裁判案由】    毒品危害防制條例
【裁判全文】
臺灣板橋地方法院刑事判決               95年度訴字第748號
公  訴  人  臺灣板橋地方法院檢察署檢察官
被      告  甲○○
                    （現另案
上列被告因違反毒品危害防制條例案件，經檢察官提起公訴（95
年度毒偵字第476 號），及移送併辦（95年度毒偵字第2627號、
95年度偵字第2507號、臺灣桃園地方法院檢察署95年度毒偵字第
1196、2581號），因被告於準備程序進行中就被訴事實為有罪之
陳述，經告知簡式審判程序之旨，本院裁定由受命法官獨任進行
簡式審判程序，並判決如下：
    主  文
甲○○連續施用第一級毒品，處有期徒刑捌月，第一級毒品海洛
因貳包（合計淨重零點壹玖公克）沒收銷燬之；注射針筒貳支沒
收。
    事  實
一、甲○○前於民國93年間因違反毒品危害防制條例案件，經本
    院以93年度毒聲字第576 號裁定送觀察、勒戒後，認有繼續
    施用毒品傾向，復經本院於93年6 月14日以93年度毒聲字第
    1018號裁定令入戒治處所施以強制戒治，嗣於94年1 月19日
    執行完畢釋放出所，經臺灣板橋地方法院檢察署檢察官於94
    年3 月29日以94年度戒毒偵字第141 號為不起訴處分確定。
    詎仍無法戒除毒癮，復於前開強制戒治執行完畢後5 年內，
    明知海洛因業經公告列為毒品危害防制條例第2 條之第1級
    毒品，不得非法持有、施用，竟基於施用第1 級毒品海洛因
    之概括犯意，自94年10月29日上午某時許開始至95年5 月1
    日下午2 、3 時止，在桃園縣八德市某加油站、臺北縣鶯歌
    鎮○○路296 巷94弄22號住處、桃園縣大溪鎮仁善加油站公
    廁內、及綽號「阿傑」之友人位於臺北縣鶯歌鎮○○○路之
    住處內，以注射針筒施用之方法，平均1 星期施用2 、3 次
    ，連續施用海洛因多次，嗣於(一)94年10月29日13時30分許，
    在臺北縣政府警察局三峽分局執行列管毒碞人口尿液檢驗工
    作時，將甲○○尿液檢體送驗始悉上情；(二)又於95年1 月21
    日15時30分許，在臺北縣鶯歌鎮○○○路65號前為警查獲，
    並扣得甲○○所有供施用之第1 級毒品海洛因2 包（合計淨
    重0.19公克）；(三)又於95年2 月11日15時許，在桃園縣桃鶯
    路455 號前為警查獲，並扣得甲○○所有供施用毒品所用之
    注射針筒1 支；(四)復於95年5 月1 日19時50分許，在桃園縣
    大溪鎮○○○ 段191 號仁善加油站公廁內為警查獲，並扣得
    甲○○所有供施用毒品所用之注射針筒1 支。
二、案經臺北縣政府警察局三峽分局報請臺灣板橋地方法院檢察
    署檢察官偵查起訴及移送併辦。
    理  由
一、訊據被告甲○○坦承前開犯罪實，而被告於94月10月29日、
    95年1 月21日為警所採尿液送臺灣檢驗科技股份有限公司檢
    驗結果，發現確有鴉片類之陽性反應，此有列管毒品人口尿
    液檢體採集送驗紀錄表、桃園縣政府警察局被採尿人姓名編
    號對照表各1 紙、臺灣檢驗科技股份有限公司94年11月17日
    、95年2 月14日出具之濫用藥物檢驗報告2 紙附卷可稽。次
    查，該檢驗中心係先以酵素免疫分析法（ＥＩＡ）篩驗，其
    尿液中海洛因代謝物嗎啡、安非他命濃度超出檢測範圍，再
    以氣相層析質譜儀分析法（ＧＣ／ＭＳ）確認；其檢驗方法
    係以「氣相層析儀」先將物質氣化後，再經分析管分離，由
    於各種物質之沸點及對管柱之吸附力不同，在經過檢測器（
    Detector）測定後，表現出不同之滯留時間（Retensiontim
    e）， 以滯留時間來判斷係何種物質；再利用「質譜儀」為
    檢測器，將物質撞擊成碎片，記錄其質譜圖。因每個化合物
    之鍵結能力不同，故不同之物質會有其特定之質譜圖，因此
    在物質之判斷上有如指紋之鑑定，在理論上，扣除人為因素
    ，其精確度已接近百分之百。此外，復有被告所有供施用之
    毒品海洛因2 包（合計淨重0.19公克），及被告所有供施用
    毒品所用之注射針筒2 支扣案可資佐證，足證被告前開自白
    應與事實相符，應予信實。第查，被告甲○○前於93年間因
    違反毒品危害防制條例案件，經本院以93年度毒聲字第576
    號裁定送觀察、勒戒後，認有繼續施用毒品傾向，復經本院
    於93年6 月14日以93年度毒聲字第1018號裁定令入戒治處所
    施以強制戒治，嗣於94年1 月19日執行完畢釋放出所，經臺
    灣板橋地方法院檢察署檢察官於94年3 月29日以94年度戒毒
    偵字第141 號為不起訴處分確定等情，有臺灣高等法院被告
    全國前案紀錄表在卷可稽，其於強制戒治執行完畢釋放後，
    5 年內再犯施用第1 級毒品之罪，與毒品危害防制條例第23
    條第2 項之規定相符，殆無疑問。從而，本案事證已臻明確
    ，被告犯行洵堪認定，自應依法論科。
二、核被告甲○○所為，係犯毒品危害防制條例第10條第1 項之
    施用第1 級毒品罪。其施用前後持有海洛因之低度行為，應
    為施用海洛因之高度行為所吸收，不另論罪；又其先後多次
    施用海洛因之犯行，時間緊接，方法相同，觸犯構成要件相
    同之罪名，顯係基於概括之犯意為之，為連續犯，應依刑法
    第56條之規定以一罪論，並加重其刑。爰審酌被告已有因施
    用毒品而經不起訴處分之前案紀錄，猶因施用海洛因再犯本
    罪，顯未衷心悛悔，漠視法令之禁制，恣意濫用藥品，甚為
    可訾，兼衡其施用毒品之時間、次數，其施用海洛因所生危
    害實以自戕健康為主，於他人尚無明顯重大危害及其犯後終
    能供認無隱，態度良好等一切情狀，量處如主文所示之刑，
    以示懲戒。
三、扣案之第1 級毒品海洛因毒品2 包（合計淨重0.19公克），
    係第1 級毒品，有法務部調查局95年3 月16日調科壹字第06
    0011336 鑑定通知書1 紙可參，應依毒品危害防制條例第18
    條第1 項前段規定宣告沒收銷燬之。而扣案之注射針筒2 支
    ，係被告所有供施用毒品犯罪所用之物，業據被告於本院審
    理時供述在卷，爰依刑法第38條第1 項第2 款之規定宣告沒
    收。
據上論斷，應依刑事訴訟法第273 條之1 第1 項、第299 條第1
項前段，毒品危害防制條例第10條第1 項、第18條第1 項前段，
刑法第11條前段、第56條、第38條第1 項第2 款，判決如主文。
本案經檢察官張慶林到庭執行職務。
中    華    民    國    95    年    6     月    30    日
                  刑事第十二庭  法  官  吳幸娥
以上正本證明與原本無異
如不服本判決應於送達後10日內向本院提出上訴狀
                                書記官  莊川億
中    華    民    國    95    年    7     月    3     日
附錄本案論罪科刑法條全文：
毒品危害防制條例第10條
施用第一級毒品者，處 6 月以上 5 年以下有期徒刑。
施用第二級毒品者，處 3 年以下有期徒刑。


司法院資訊處製作；財團法人民間司法改革基金會備份。
